---
title: "Quiz STQD6414"
author: "Hazim Fitri Bin Ahmad Faudzi (P152419)"
output: 
  pdf_document:
  toc: true
  toc_depth: 6
---

# Soalan 1

## **a) Terangkan objektif utama analisis faktor**

Objektif utama analisis faktor adalah untuk menurunkan dimensi data dengan cara mencari faktor-faktor pendam dalam pemboleh ubah data asal.

## **b) Nyatakan peranan pemboleh ubah pendam dalam analisis faktor.**

Peranan faktor pendam dalam analisis faktor adalah bagi menerangkan kovarians antara pembolehubah tercerap dalam bentuk dimensi yang lebih kecil.

## **c) Diberi set data *FACars.csv* yang menerangkan 14 atribut berkaitan skor keutamaan pelanggan bagi tingkahlaku pembelian kereta. Jalankan analisis faktor terhadap set data ini berdasarkan arahan-arahan berikut:**

### **i) Skalakan data bagi setiap atribut.**

```{r}
data = read.csv('FACars.csv')
head(data)
```

```{r}
str(data)
```

```{r}
z_score = scale(data)
z_score
```

### **ii) Dapatkan matriks kolerasi dan terangkan berkaitan struktur data.**

```{r}
library(corrplot)
corrplot(cor(z_score), order='hclust')
```

```{r}
cor(z_score)
```

### **iii) Tentukan bilangan pemboleh ubah pendam yang mungkin sesuai untuk menerangkan data dalam (i)**

```{r}
library(psych)
scree(z_score)
```

Berdasarkan scree plot di atas, 6 atau 7 merupakan bilangan pembolehubah pendam yang mungkin sesuai untuk menerangkan data.

### **iv) Berdasarkan maklumat (iii), jalankan analisis faktor terhadap data dan huraikan berkaitan peratusan varians yang boleh diterangkan menerusi faktor-faktor yang diperolehi.**

```{r}
fa6 = factanal(z_score, factors=6, scores='regression', rotation='varimax')
fa6
```

```{r}
fa7 = factanal(z_score, factors=7, scores='regression', rotation='varimax')
fa7
```

Berdasarkan dapatan di atas, 6 faktor hanya mampu menerangkan 51.2% varians daripada data asal manakala 7 faktor hanya 54.9% sahaja varians yang boleh diterangkan menerusi faktor-faktor yang diperolehi.

### **v) Berdasarkan keputusan dalam (iv), terangkan sama ada kaedah analisis faktor sesuai untuk menurunkan dimensi dalam dataset FACars.csv.**

Berdasarkan keputusan, Analisis Faktor bukanlah suatu kaedah yang sesuai untuk digunakan bagi menurunkan dimensi data dalam dataset *FACars.csv*

# Soalan 2

## **a) Nyatakan objektif utama dalam analisis aturan sekutuan.**

Objektif utama dalam analisis aturan sekutuan adalah untuk mencari hubungan yang 'menarik' antara set item.

## **b) Terangkan kefahaman anda berkaitan tiga ukuran asas bagi suatu data Aturan Sekutuan, iaitu Sokongan, Keyakinan dan Lif.**

Sokongan: Perkadaran transaksi dalam data yang mengandungi kedua-dua set item X dan Y.

Keyakinan: Perkadaran transaksi yang mana akan mengandungi Y sekiranya item X dibeli.

Lif: nisbah keyakinan terhadap perkadaran transaksi yang mengandungi Y.

## **c) Diberi data transaksi pembelian barangan di suatu pasar raya seperti jadual berikut**

### **i) Masukkan data rekod transaksi tersebut ke dalam R**

```{r}
data2 <- paste(
  "Buku, Pen, Roti, Susu, Gula",
  "Roti, Gula, Lampin, Soda, Telur",
  "Susu, Lampin, Gula, Soda, Minyak Masak",
  "Roti, Susu, Lampin, Soda, Buku, Pen",
  "Roti, Susu, Lampin, Gula, Buku",
  sep = "\n"
)  
cat(data2)
write(data2, file='question2.txt')
library(arules)
tr = read.transactions('question2.txt', format='basket', sep=',')

```

### **ii) Dapatkan senarai 3 barangan utama yang paling kerap dibeli**

```{r}
itemFrequencyPlot(tr, topN=3, main='3 Item yang Paling Kerap Dibeli')
```

### **iii) Adakah terdapat set aturan yang memenuhi niali ambang sokongan 0.01? Jika ada, dapatkan set aturan tersebut.**

```{r}
rule1 = apriori(tr, parameter=list(supp=0.01))
inspect(rule1)
```
