---
title: "Note Mining Association Rule"
output: 
  pdf_document:
    toc: true
    toc_depth: 6
geometry: margin=0.5cm
---

## ETL

```{r, warning=FALSE, message=FALSE}
library(arules)
grocery = read.transactions('./Data/groceries.csv', sep = ',')
inspect(head(grocery))
LIST(head(grocery))
size(head(grocery, 20))
```

## EDA

```{r}
str(grocery)
summary(grocery)
class(grocery)
inspect(head(grocery))
```

```{r}
itemFrequencyPlot(grocery, topN = 10, main = 'Top 10 most bought item',
                  ylab = 'Relative Frequency')
```

## Model Training

```{r}
rule1 = apriori(grocery, parameter=list(supp=0.01, conf=0.5))
inspect(rule1)

sort(rule1, by = 'lift', decreasing = T)
```

```{r}
library(arulesViz)
plot(rule1, method = 'paracoord', control=list(reorder=T))
```

```{r}
plot(rule1, method='graph')
```

```{r}
Aturan.S7<- apriori(grocery, 
                    parameter=list(supp=0.01, 
                                   conf=0.08), 
                    appearance=list(default="rhs", 
                                    lhs="yogurt"))
```

## ETL

```{r}
load('./Data/titanic.raw.rdata')
head(titanic.raw)
```

EDA

```{r}
str(titanic.raw)
summary(titanic.raw)
class(titanic.raw)
```

# Assignment

```{r}
load('./Data/titanic.raw.rdata')
head(titanic.raw)
```

```{r}
str(titanic.raw)
```

## Descriptive Statistics

```{r}
par(mfrow=c(2,2))
barplot(table(titanic.raw$Class))
barplot(table(titanic.raw$Sex))
barplot(table(titanic.raw$Age))
barplot(table(titanic.raw$Survived))
```

```{r}
library(arules)
titanic = as(titanic.raw, 'transactions')
itemFrequencyPlot(titanic, topN = 10)
```

## Association Rule

```{r}
class(titanic.raw)
```

```{r}
rule = apriori(titanic, parameter = list(supp=0.1, conf = 0.6))
inspect(head(rule))
```

## Visualization

```{r}
library(arulesViz)
par(mfrow=c(2,2))
plot(rule, method = 'paracoord')
plot(rule, method = 'graph')
```

```{r}
itemFrequencyPlot(titanic, topN = 10)
```

## Rule Associated with Survival

```{r}
rule1 = apriori(titanic, parameter = list(supp = 0.1, conf = 0.6), 
                appearance = list(default = 'lhs', rhs = 'Survived=Yes'))

inspect(head(rule1))
```

## Rule Associated with

```{r}
rule2 = apriori(titanic, parameter = list(supp = 0.1, conf = 0.05), 
                appearance = list(lhs = c('Class=1st', 'Class=2nd', 'Class=3rd', 'Age=Child',
                                          'Age=Adult'), rhs = 'Survived=Yes'))

inspect(head(rule2))
```

# Appendix

#Perlombongan Aturan Sekutuan

#Data: groceries.csv

library(arules)

install.packages("arulesViz")

library(arulesViz)

#import data transaksi

tdata\<- read.transactions(file.choose(), sep=",")

#deskriptif data

inspect(head(tdata, 20))

LIST(head(tdata, 20))

#bilangan item bagi setiap traksaksi/pembelian

size(head(tdata, 20))

#i)Bagaimana untuk melihat item yang paling kerap #dibeli?

itemFrequencyPlot(tdata, topN=10, main="Item paling kerap dibeli")

#ii) Bagaimana untuk mendapatkan Aturan Sekutuan yang #signifikan bagi cadangan produk?

#set nilai minimum ambang sokongan & keyakinan #support=0.01, confidence=0.3

Aturan.S1\<- apriori(tdata, parameter=list(supp=0.01, conf=0.3))

inspect(Aturan.S1)

#lihat aturan dengan tertib lif menurun

Aturan.S2\<- sort(Aturan.S1, by="lift", decreasing=T)

inspect(Aturan.S2)

#lihat aturan dengan tertib keyakinan menurun

Aturan.S3\<- sort(Aturan.S1, by="confidence", decreasing=T)

inspect(Aturan.S3)

lihat aturan dengan tertib support menurun

Aturan.S4\<- sort(Aturan.S1, by="support", decreasing=T)

inspect(Aturan.S4)

#Pengvisualan aturan sekutuan

#plot rangkaian

plot(Aturan.S4, method="graph")

#plot koordinat selari plot(Aturan.S4, method="paracoord", control=list(reorder=T))

#jika bilangan aturan sekutuan yg diperolehi adalah #terlalu banyak #tinggikan nilam ambang ukuran untuk kekalkan aturan #sekutuan yg lebih bermakna sahaja

#support=0.01, confidence=0.5) Aturan.S5\<- apriori(tdata, parameter=list(supp=0.01, conf=0.5)) inspect(Aturan.S5)

#plot rangkaian plot(Aturan.S5, method="graph")

#plot koordinat selari windows(10,10) plot(Aturan.S5, method="paracoord", control=list(reorder=T))

#iii) Bagaimana untuk mendapatkan Aturan Sekutuan #yang berkait dengan item tertentu?

#kes 1: dapatkan aturan yang mempengaruhi pembelian #item Y (RHS)

#Contoh: Barangan apa yang akan dibeli terlebih dahulu #sebelum pelanggan membeli item "yogurt"

Aturan.S6\<- apriori(tdata, parameter=list(supp=0.01, conf=0.08), appearance=list(default="lhs", rhs="yogurt")) inspect(Aturan.S6)

#plot rangkaian plot(Aturan.S6, method="graph")

#plot koordinat selari windows(10,10) plot(Aturan.S6, method="paracoord", control=list(reorder=T))

#kes 2: dapatkan aturan bagi produk apa yang biasa #dibeli selepas pembelian item X (LHS)

#Contoh: Barangan apa yang akan akan dibeli #selepas pelanggan membeli item "yogurt"

Aturan.S7\<- apriori(tdata, parameter=list(supp=0.01, conf=0.08), appearance=list(default="rhs", lhs="yogurt")) inspect(Aturan.S7)

#plot rangkaian plot(Aturan.S7, method="graph")

#plot koordinat selari windows(10,10) plot(Aturan.S7, method="paracoord", control=list(reorder=T))

Aturan.S8\<- sort(Aturan.S7, by="lift", decreasing=T) inspect(Aturan.S8)

##Latihan #set nilai minimum ambang sokongan & keyakinan #support=0.1, confidence=0.6

Aturan.Lat\<- apriori(titanic.raw, parameter=list(supp=0.1, conf=0.6)) inspect(Aturan.Lat)

#Dapatkan deskriptif statistik bagi data. summary(titanic.raw)

#Plotkan aturan sekutuan yg diperoleh\
#menggunakan plot-plot yang sesuai. #plot rangkaian plot(Aturan.Lat, method="graph")

#Dapatkan aturan sekutuan yang menunjukkan ciri-ciri #individu yang terselamat dari tragedi titanic \#(rhs: p/ubah survival).

Aturan.Lat2\<- apriori(titanic.raw, parameter=list(supp=0.1, conf=0.6), appearance=list(default="lhs", rhs="Survived=Yes")) inspect(Aturan.Lat2)

#Pengvisualan aturan sekutuan #plot rangkaian plot(Aturan.Lat2, method="graph")

#plot koordinat selari plot(Aturan.Lat2, method="paracoord", control=list(reorder=T))

#Dapatkan aturan sekutuan bagi orang yang terselamat #daripada kelas 1, 2 & 3 (rhs ialah “Survived=Yes” #dan lhs mengandungi info Class=1st, 2nd & #3rd; Age=Child & Adult )

Aturan.Lat3\<- apriori(titanic.raw, parameter=list(supp=0.01, conf=0.6), appearance=list(lhs=c("Class=1st", "Class=2nd", "Class=3rd", "Age=Child", "Age=Adult"), rhs="Survived=Yes")) inspect(Aturan.Lat3)

#Pengvisualan aturan sekutuan #plot rangkaian plot(Aturan.Lat3, method="graph")

#plot koordinat selari plot(Aturan.Lat3, method="paracoord", control=list(reorder=T))

#Perlombongan Data Jujukan install.packages("TraMineR") library(TraMineR)

data(mvad) head(mvad)

#lajur 1 hingga 14 adalah maklumat demografi #lajur 1 hingga 14 bukan data jujukan

#data jujukan bermula lajur 15 hingga 86 #perlu takrifkan lajur 15 hingga 86 kepada format data #jujukan

#takrifkan label & kod bagi setiap keadaan

mvad.labels\<- c("employment", "further education", "higher education", "joblessness", "school", "training")

mvad.scode\<- c("EM", "FE", "HE", "JL", "SC", "TR")

#bina data kelas jujukan mvad.seq\<- seqdef(mvad, 15:86, states=mvad.scode, labels=mvad.labels, xtstep=6)

#Penunjuk ringkasan statistik #i)Min masa proses berada dalam setiap keadaan seqmeant(mvad.seq)

#ii)Min masa proses berada dalam setiap keadaan #bagi kumpulan tertentu.

#bagi kumpulan jantina by(mvad.seq, mvad\$male, seqmeant)

#bagi kumpulan status pekerjaan bapa by(mvad.seq, mvad\$funemp, seqmeant)

#pengvisulan seqmtplot(mvad.seq, group=mvad$male, main="Lelaki")
seqmtplot(mvad.seq, group=mvad$funemp, main="Bapa Bekerja")

#iii)Bilangan transisi (peralihan). dat1\<- seqtransn(mvad.seq) hist(dat1, main="Bilangan transisi") mean(dat1) sd(dat1) table(dat1)

#iv) Kadar peralihan mvad.trate\<- seqtrate(mvad.seq)

#v) Keadaan peralihan yang bergantung terhadap masa mvad.trate2\<- seqtrate(mvad.seq, time.varying=T)

#Pengvisualan #i) Plot indeks jujukan #20 individu pertama seqiplot(mvad.seq, main="Plot indeks jujukan", idxs=1:20)

#100 individu pertama windows(10,10) seqiplot(mvad.seq, main="Plot indeks jujukan", idxs=1:100)

#individu ke 20 hingga 30 seqiplot(mvad.seq, main="Plot indeks jujukan", idxs=20:30)

#pilih individu yang khusus \#(1, 2, 15, 90, 200, 267, 456, 666, 700) seqiplot(mvad.seq, main="Plot indeks jujukan", idxs=c(1,2,15,90,200,267,456,666,700))
