---
title: "Mining Graph Data"
author: "Hazim Fitri"
date: "2025-01-12"
output: 
  pdf_document:
    toc: true
    toc_depth: 6
geometry: margin=0.5cm
---

# Data Jaringan (Network Science)

```{r, warning=FALSE}
# Perlombongan data graf
library(igraph)

```

# Types of graph

## 1) Directed graph

```{r}
g = graph_from_literal(1-2, 1-3, 1-7, 3-4, 2-3, 2-4, 3-5, 4-5, 
                       4-6, 4-7, 5-6, 5-8, 6-7, 7-8)
g
```

```{r}
# labelkan nod/verteks

V(g)$name = c('Adam', 'Judy', 'Bobby', 'Sam', 'Frank', 'Tom', 'Jerry', 
              'Jay')
g
```

```{r}
# Plot graf dengan hubungan tak terarah
set.seed(12)
plot(g)
```

## 2) Undirected Graph

```{r}
dg = graph_from_literal(KL-+CHINA, KL-+London, CHINA++London)
dg
```

```{r}
plot(dg)
```

## 3) Weighted Graph

-   berapa kuat hubungan antara nod/verteks

```{r}
m = read.table(row.names=1, header=T, 
               text=' A   B   C   D   E   F
                    A 0   0   0   0   0   1
                    B 0   0   0.5 0   0   0.5
                    c 0.5 0.2 0   0.3 0   0 
                    D 0.1 0   0   0   0.3 0.6
                    E 0.2 0   0.1 0   0.7 0 
                    F 0   0.4 0.2 0   0.3 0.1')

m = as.matrix(m)

ig = graph_from_adjacency_matrix(m, weighted=T)
plot(ig, edge.label=E(ig)$weight)
```

## 4) Labeled Graph

## 5) Cyclic Graph

At least ada 1 kitaran dah boleh dianggap sebagai graf berkitar

## 6) Acyclic Graph

```{r}
plot(dg)
```

## 7) Trees Graph

```{r}
tr = make_tree(40, children=3, mode='undirected')
plot(tr)
```

## 8) Bipartite Graph

```{r}
gb = sample_bipartite(10,5,p=0.4)
col = c('blue', 'red')
shape = c('circle', 'square')
plot(gb, vertex.color = col[as.numeric(V(gb)$type+1)],
     vertex.shape=shape[as.numeric(V(gb)$type+1)])
```

## 9) Hypergraph

```{r, warning = FALSE}
library(HyperG)
h = hypergraph_from_edgelist(list(1:2, 2:5, 3:7, c(1,3,5,7,9)))
plot(h)
```

# Representations for Graphs

## 1) Adjacency list

```{r}
plot(g)
```

```{r}
Adj.list1 = as_adj_list(g)
Adj.list1
```

```{r}
Adj.list2 = as_adj_list(dg)
Adj.list2
```

```{r}
Adj.list3 = as_adj_list(tr)
Adj.list3
```

## 2) Edge list

```{r}
Ed.list1 = as.data.frame(as_edgelist(g))
Ed.list1
```

```{r}
Ed.list2 = as.data.frame(as_edgelist(dg))
Ed.list2
```

```{r}
Ed.list3 = as.data.frame(as_edgelist(gb))
Ed.list3
```

## 3) Adjacency Matrix

```{r}
Adj.M1 = as_adjacency_matrix(g)
Adj.M1
```

```{r}
Adj.M2 = as_adjacency_matrix(dg)
Adj.M2
```

# Graph Manipulation

```{r}

```
